【裁判字號】    97,台上,976
【裁判日期】    970306
【裁判案由】    妨害自由
【裁判全文】
最高法院刑事判決              九十七年度台上字第九七六號
上  訴  人  甲○○
上列上訴人因妨害自由案件，不服台灣高等法院台南分院中華民
國九十六年十二月三十一日第二審更審判決〔九十六年度上更(一)
字第四七九號，起訴案號：台灣嘉義地方法院檢察署九十四年度
偵字第四三五二號〕，提起上訴，本院判決如下：
    主  文
上訴駁回。
    理  由
按刑事訴訟法第三百七十七條規定，上訴於第三審法院，非以判
決違背法令為理由，不得為之。是提起第三審上訴，應以原判決
違背法令為理由，係屬法定要件。如果上訴理由書狀並未依據卷
內訴訟資料，具體指摘原判決不適用何種法則或如何適用不當，
或所指摘原判決違法情事，顯與法律規定得為第三審上訴理由之
違法情形，不相適合時，均應認其上訴為違背法律上之程式，予
以駁回。本件原判決綜合證據調查之結果，認上訴人甲○○犯刑
法第三百零二條第一項之剝奪行動自由罪及第三百四十六條第一
項之恐嚇取財罪，二罪間有方法結果之牽連關係，因而撤銷第一
審不當之判決，改判依修正前刑法牽連犯之規定，從一重論處上
訴人共同意圖為自己不法之所有，以恐嚇使人將本人之物交付罪
刑，已詳敘所憑之證據及認定之理由，並對上訴人所辯各節，如
何不足採信，均已依據卷內資料，詳予指駁，從形式上觀察，並
無任何違背法令之處。查由被告上訴或為被告之利益而上訴者，
第二審法院不得諭知較重於原審判決之刑，刑事訴訟法第三百七
十條前段固定有明文。但檢察官為被告之不利益而上訴者，自不
受上述限制，此為法條反面解釋之當然結果。本件第一審判決後
，除上訴人外，檢察官亦以第一審判決量刑過輕，而提起第二審
上訴，則原判決將第一審判決撤銷，改判諭知較重之刑，自不違
法。又刑之量定，係實體法上賦予法院得為自由裁量之事項，倘
其未有逾越法律所規定之範圍，或濫用其權限，即不得任意指摘
為違法。原判決於量刑時，已具體就上訴人之品行、犯罪之動機
、目的、手段、所生之危害以及犯罪後態度等一切情狀，予以綜
合考量後，在法定刑內科處有期徒刑一年六月，並依中華民國九
十六年罪犯減刑條例之規定，減為有期徒刑九月，經核並無違法
可言。上訴意旨，對於原判決究竟如何違背法令，並未依據卷內
資料為具體之指摘，徒憑己見，對於原審前述職權之行使，任意
指摘，難謂已符合首揭法定上訴要件，其上訴違背法律上之程式
，應予駁回。
據上論結，應依刑事訴訟法第三百九十五條前段，判決如主文。
中    華    民    國  九十七  年    三    月    六    日
                      最高法院刑事第二庭
                          審判長法官  謝  家  鶴
                                法官  陳  世  淙
                                法官  洪  佳  濱
                                法官  張  春  福
                                法官  蔡  彩  貞
      本件正本證明與原本無異
                                      書  記  官
中    華    民    國  九十七  年    三    月   十四   日
                                                      Ｅ


司法院資訊處製作；財團法人民間司法改革基金會備份。
